【裁判字號】    89,毒抗,307
【裁判日期】    891031
【裁判案由】    聲請觀察勒戒
【裁判全文】
臺灣高等法院高雄分院刑事裁定                    八十九年度毒抗字第三七號
    抗  告  人
    即  被  告  甲○○
右列抗告人因聲請觀察勒戒案件，不服臺灣高雄地方法院中華民國八十九年八月二十
四日裁定（八十九年度毒聲字第六六四五號），提起抗告，本院裁定如左：
    主  文
抗告駁回。
    理  由
一、抗告意旨略以：抗告人即被告甲○○於民國八十九年六月二十一日晚上九時，在
    住處樓下，因警察正巧搜索另一嫌疑犯，被告適巧外出購物返回，即被警誤認與
    該嫌犯共夥，乃強行帶回警局訊問作筆錄及採尿送驗。被告尿液雖驗出呈毒品陽
    性反應，然或因被告為趕工程進度勞累服用多種疲勞藥液所致，被告並無施用毒
    品，原裁定遽為不利被告之認定，爰請求撤銷原裁定，另為適法之裁定云云。
二、經查：被告前因施用毒品案件，經台灣高雄地方法院檢察署檢察官送觀察、勒戒
    後，認無繼續施用毒品之傾向，業經檢察官於八十七年十二月十七日以八十七年
    度偵字第四六一號不起訴處分確定，此有不起訴處分書及台灣高等法院被告全國
    前案紀錄表在卷可參。惟被告復於八十九年六月二十一日晚上九時起回溯二十四
    小時內某時，在不詳地點施用第二級毒品安非他命，為警於八十九年六月二十一
    日，在高雄市○○區○○街旁查獲，經被告同意採集尿液送驗結果有甲基安非他
    命陽性反應，此有高雄市立凱旋醫院煙毒尿液檢驗成績書在卷足憑。而甲基安非
    他命經口服投與後，約百分之七十於二十四小時內可自尿液中排出，又其尿液內
    含甲基安非他命成分之檢出，與投與甲基安非他命的量、個人體質、檢驗儀器之
    精密度有關，通常採尿化驗是否呈陽性反應，應以投與後二十四小時內所採者為
    宜，此亦有行政院衛生署藥物食品檢驗局藥檢壹字第四五二九號函可稽。是被
    告確實有於採尿前二十四小時內某時（查獲至採尿時間不包括在內）非法吸用安
    非他命一次，迨無疑義。至被告雖辯稱：係服用多種疲勞藥液所致云云，惟其尚
    無法提供該藥液，以供查證，所辯未有施用毒品云云，尚難採信，從而，其施用
    安非他命之行為，足堪認定。
三、按犯毒品危害防制條例第十條（即施用第一級、第二級毒品）之罪者，檢察官應
    先將被告送勒戒處所觀察、勒戒，毒品危害防制條例第二十條第一項定有明文。
    原審以被告確有檢察官聲請之事實，認被告於不起訴處分後五年內再犯毒品危害
    防制條例第十條第二項之施用第二級毒品罪，而裁定將被告送勒戒處所觀察、勒
    戒。依毒品危害防制條例第二十條第一項、及觀察勒戒處分執行條例第三條第一
    項規定，核無不當，被告抗告意旨以其並未施用毒品云云，指摘原裁定不當，並
    無理由，應予駁回。
四、據上論結，應依刑事訴訟法第四百十二條，裁定如主文。
中    華    民    國        八十九      年      十      月    三十一    日
                              臺灣高等法院高雄分院刑事第三庭
                                  審判長法官  莊秋桃
                                        法官  陳中和
                                        法官  魏式璧
右正本證明與原本無異。
不得再抗告。
                                      書記官  楊茱宜
中    華    民    國        八十九      年     十一     月      三      日
                                                                      Ｈ


司法院資訊處製作；財團法人民間司法改革基金會備份。
